臺灣臺南地方法院臺南簡易庭民事判決
109年度南消小字第18號
原      告  陳奕臻
被      告  艾瑞爾網路股份有限公司

法定代理人  蘇立家
訴訟代理人  張紹斌律師
複代理人    江帝範律師
被      告  台灣競舞娛樂有限公司

法定代理人  劉佳衢
訴訟代理人  林芝余
上列當事人間返還不當得利事件，本院於民國109年12月9日言詞
辯論終結，判決如下：
    主  文
一、原告之訴駁回。
二、訴訟費用由原告負擔。
    事實及理由
一、程序事項：
  ㈠按消費者保護法第47條規定：「消費訴訟，得由消費關係發
    生地之法院管轄。」。本件兩造之線上遊戲消費行為發生於
    臺南市北區，屬本院轄區，故本院具有管轄權，合先敘明。
  ㈡本件原告經合法通知，無正當理由而未於言詞辯論期日到場
    ，核無民事訴訟法第386 條所列各款情形，爰依被告之聲請
    ，由其一造辯論而為判決，合先敘明。
二、原告主張：原告之子ＯＯＯ持原告所有之手機，分別於被告艾
    瑞爾網路股份有限公司（下稱艾瑞爾公司）所提供之「一拳
    超人」遊戲APP，以及台灣競舞娛樂有限公司（下稱台灣競
    舞公司）提供之「極速領域」遊戲APP，利用上開遊戲APP內
    之線上刷卡支付功能，使用原告所申辦之ＯＯ銀行信用卡（卡
    號：0000-○○○○-○○○○-0000），於附表所示之時間購買如附
    表所示金額之遊戲點數。然原告之子ＯＯＯ購買上開遊戲點數
    時為12歲之限制行為能力人，其與被告間之買賣契約應得法
    定代理人即原告之允許，惟上開交易未經允許，原告亦拒絕
    承認，爰請求被告應分別返還如附表所示之不當得利金額等
    語。
三、被告台灣競舞公司則以：　　　
　㈠被告台灣競舞娛樂有限公司並非原告其子購買點數之交易對 
    象，原告提訴對象有誤：緣本案係原告主張其子ＯＯＯ向被告
    台灣競舞娛樂有限公司購買遊戲點數所生之糾紛，但被告並
    無經營線上遊戲業務已多年，原告購買遊戲點數的交易對象
    實並非被告公司，且原告提出之附表係原告所製作，又原告
    提出之電子發票及電子郵件，均無法證明原告之交易對象係
    被告台灣競舞公司；且原告附表所載之求償金額「Garena新
    加坡商競舞電競有限公司臺灣分公司：NTD 3,110元」，亦
    徵被告台灣競舞公司並非原告之交易對象。原告以被告起訴
    顯有當事人錯誤之處，應予駁回。
　㈡再者，本件原告係分別對二無關係之被告依不當得利法律關
    係有所請求，然依原告主張之事實，其子ＯＯＯ係分別向二不
    同遊戲公司購買不同款遊戲點數，交易時間先後有異、金額
    不同、遊戲儲值公司亦不相同，該二被告間毫無關聯，原告
    起訴主張二不同被告不當得利之事實，顯非同一；既二被告
    彼此間並無法律上關係，亦足認本件訴訟標的權利或義務非
    基於同一法律上原因，難謂原告得於同一訴訟關係中主張二
    被告一同被訴而為共同訴訟人。
　㈢並聲明：駁回原告之訴。
四、被告艾瑞爾公司則以：
　㈠被告艾瑞爾公司查詢原告所提出之消費記錄後顯示，系爭遊
    戲帳號所使用之ＯＯ銀行信用卡非未成年人，是原告應就其主
    張「未成年人使用消費」乙節，被告艾瑞爾公司予以否認。
　㈡按行政院公告的網路連線遊戲服務定型化契約應記載及不得
    記載事項規定，僅退還未使用的遊戲費用，而本件原告遊戲
    帳戶僅為零元，縱原告要求退款，被告艾瑞爾公司亦無法退
    款。
　㈢並聲明：駁回原告之訴。
五、得心證之理由：　　
　㈠按當事人主張有利於己之事實者，就其事實有舉證之責任，
    民事訴訟法第277條前段定有明文。又按民事訴訟如係由原
    告主張權利者，應先由原告負舉證之責，若原告先不能舉證
    ，以證實自己主張之事實為真實，則被告就其抗辯事實即令
    不能舉證，或其所舉證據尚有疵累，亦應駁回原告之請求（
    最高法院74年度台上字第913號判決意旨參照）。
　㈡經查，原告起訴時主張係其12歲之子ＯＯＯ持原告之手機，於被
    告艾瑞爾公司及被告台灣競舞公司提供之遊戲APP內，以遊
    戲內之線上刷卡支付功能，以原告申辦之ＯＯ銀行信用卡於附
    表所示之時間、金額購買遊戲點數，固提出有 「Google As
    ia Pacific Pte Ltd」公司開立之電子發票16紙，以及原告
    與被告艾瑞爾公司及被告台灣競舞公司客服中心之電子郵件
    紀錄為證。惟就原告提出之證據中，僅足證明原告於附表所
    示之時間，與被告艾瑞爾公司及訴外人新加坡商競舞電競有
    限公司台灣分公司間有進行交易之事實，又依上開交易之過
    程中，係利用原告所申辦之ＯＯ銀行信用卡為支付媒介，該信
    用卡亦為原告所申辦，故上開事實僅足認定有二公司之交易
    對象為原告，原告空言主張上開交易係其子與被告二公司所
    為，未見原告提出具體事證以實其說，其主張即難採信。
　㈢又原告起訴被告台灣競舞公司部分，經被告台灣競舞公司具
    狀否認其為交易之當事人，並提出有「Garena會員系統服務
    合約」在卷，就該合約之立約當事實及其基本資料中所載：
    「1.新加坡商競舞電競有限公司台灣分公司（以下簡稱甲方
    ）係指利用網路提供線上服務之人，…。」，核與被告台灣
    競舞公司不同，且原告所製作之附表中，所載之求償對象亦
    為「新加坡商競舞電競有限公司臺灣分公司」（本院卷第15
    頁），原告起訴之當事人顯有錯誤，原告起訴被告台灣競舞
    公司之訴，亦礙難所准。
六、綜上所示，本件原告以其子ＯＯＯ購買上開遊戲點數時為12歲
    之限制行為能力人，其與被告二公司間所為如附表之買賣契
    約未得原告之允許，原告亦拒絕承認，爰請求被告應分別返
    還如附表所示之不當得利金額，為無理由，應予駁回。
七、據上論結，本件原告之訴為無理由，依民事訴訟法第436 條
    第2項、第385條第1項前段、第78條，判決如主文。　　
中　　華　　民　　國　　109 　年　　12　　月　　23　　日
                    臺南簡易庭    法　官  侯明正
以上正本係照原本作成。
如不服本判決，應於判決送達後20日內，向本院提出上訴狀並表
明上訴理由，如於本判決宣示後送達前提起上訴者，應於判決送
達後20日內補提上訴理由書（須附繕本）。
中　　華　　民　　國　　109 　年　　12　　月　　23　　日
                                  書記官  陳世明　　　　
　　　　　　　　　　　　　　　　　
附表
刷卡時間 刷卡金額 訂單編號 艾瑞爾網路股份有限公司（遊戲：「一拳超人」）   109年9月12日12時50分 3,290元 GPA.0000-0000-0000-00000 109年9月12日12時47分 33元 GPA.0000-0000-0000-00000 109年9月12日12時42分 2,540元 GPA.0000-0000-0000-00000 109年9月12日12時39分 3,290元 GPA.0000-0000-0000-00000 109年9月12日12時33分 3,290元 GPA.0000-0000-0000-00000 109年9月12日12時32分 1,560元 GPA.0000-0000-0000-00000 109年9月12日12時32分 2,690元 GPA.0000-0000-0000-00000 109年9月12日12時32分 3,290元 GPA.0000-0000-0000-00000 109年9月12日12時29分 3,290元 GPA.0000-0000-0000-00000 109年9月5日19時28分 170元 GPA.0000-0000-0000-00000 109年9月5日18時46分 3,190元 GPA.0000-0000-0000-00000 109年9月5日18時42分 3,290元 GPA.0000-0000-0000-00000 109年8月1日10時51分 3,290元 GPA.0000-0000-0000-00000 總計 33,213元  台灣競舞娛樂有限公司（遊戲：「極速領域」）   109年8月1日17時30分 90元 GPA.0000-0000-0000-00000 109年8月1日17時28分 30元 GPA.0000-0000-0000-00000 109年8月1日17時18分 2,990元 GPA.0000-0000-0000-00000 總計 3,110元